# 求助陈版主购买孙公司股权

提问人：yangwwsnow 时间：2021-12-22 16:20:39
甲公司是集团公司，A是上市公司，甲持有A公司51%股权，A持有B公司100%股权。
20×0年底甲公司账面净资产 1000 万元，B公司账面净资产 100 万元，B公司审计评估值 120 万元，20×0年 12 月甲公司购买B公司51%股权，达到控制，按照审计评估值支付61.2万元对价，A公司也将对B公司的长投调整为120*0.49=58.8万元。
请教陈版主：
1 ）对于甲公司来说，这种情况属于同一控制下企业合并吗？我也搜了很多资料说着这种情况不属于同一控制下企业合并，属于其他方式的企业合并
2 ）对甲公司单体，对B公司的长投记账成本按照支付的对价61.2万元记账，还是按照同一控制下合并账面净资产的51% 51万元记账呢？
3 ）甲公司合并层面，如果没有购买B公司，则甲公司年底确认1000*49%=490万的少数股东权益；
现在购买了B公司，甲公司怎么确认少数股东权益呢？
谢谢陈版~！

回答人：chenyiwei
1 、这种情况不属于企业合并，因为不改变甲公司可控制的经济资源范围，只是合并范围内的重组。
2 、对甲公司单体，对B公司的长投记账成本按照支付的对价61.2万元记账。
3 、该项交易是甲公司合并报表范围内的内部交易，没有外部交易对手，因此甲公司合并报表层面应完全抵销该交易的影响，包括少数股权金额不变。

提问人：心 轩 时间：2021-12-26 12:02:06
陈版，你这里说少数股东权益不变，我有点不太理解，由于本次交易实际上在A公司的报表层面形成了收益，对于A公司的少数股东来说，会导致其权益有所增加的，为什么少数股东权益不变化呢？

回答人：chenyiwei
甲向A购买B的股权，属于合并范围内逆流交易，在合并报表层面逆流交易损益抵销影响要分配给少数股权的。